【裁判字號】    99,訴緝,4
【裁判日期】    990421
【裁判案由】    偽造文書等
【裁判全文】
臺灣板橋地方法院刑事判決               99年度訴緝字第4號
公  訴  人  臺灣板橋地方法院檢察署檢察官
被      告  甲○○  原名駱禕.
上列被告因偽造文書等案件，經檢察官提起公訴（98年度毒偵緝
字第179 號、98年度偵字第6885號），因被告於本院準備程序中
就被訴事實為有罪之陳述，本院告知被告簡式審判程序之旨，並
聽取當事人之意見後，合議庭裁定改由受命法官獨任依簡式審判
程序進行，判決如下：
    主  文
甲○○施用第二級毒品，累犯，處有期徒刑陸月，如易科罰金，
以新臺幣壹仟元折算壹日，減為有期徒刑參月，如易科罰金，以
新臺幣壹仟元折算壹日；扣案之甲基安非他命殘渣袋貳個（毒品
甲基安非他命量微無法析離秤重）均沒收銷燬，甲基安非他命吸
食器壹組沒收。又施用第二級毒品，累犯，處有期徒刑陸月，如
易科罰金，以新臺幣壹仟元折算壹日，減為有期徒刑參月，如易
科罰金，以新臺幣壹仟元折算壹日。又施用第二級毒品，累犯，
處有期徒刑陸月，如易科罰金，以新臺幣壹仟元折算壹日，減為
有期徒刑參月，如易科罰金，以新臺幣壹仟元折算壹日。又施用
第二級毒品，累犯，處有期徒刑陸月，如易科罰金，以新臺幣壹
仟元折算壹日。又行使偽造私文書，足以生損害於公眾及他人，
累犯，處有期徒刑陸月，如易科罰金，以新臺幣壹仟元折算壹日
；偽造如附表所示「乙○○」之署押共伍拾肆枚（含簽名拾柒枚
及指印參拾柒枚）均沒收。應執行有期徒刑壹年陸月，如易科罰
金，以新臺幣壹仟元折算壹日；扣案之甲基安非他命殘渣袋貳個
（毒品甲基安非他命量微無法析離秤重）均沒收銷燬，甲基安非
他命吸食器壹組、偽造如附表所示「乙○○」之署押共伍拾肆枚
（含簽名拾柒枚及指印參拾柒枚）均沒收。
    事  實
一、甲○○前因施用毒品案件，經臺灣臺北地方法院以88年度毒
    聲字第1472號裁定送觀察、勒戒後，認無繼續施用毒品傾向
    ，於民國88年6 月29日執行完畢釋放出所，並由臺灣臺北地
    方法院檢察署檢察官以88年度毒偵字第1359號為不起訴處分
    確定；又因施用毒品案件，經本院以89年度毒聲字第468 號
    裁定送觀察、勒戒後，認無繼續施用毒品傾向，於89年2 月
    9 日執行完畢釋放出所，並由臺灣板橋地方法院檢察署檢察
    官以88年度偵字第20922 號為不起訴處分確定；再於93年間
    因傷害案件，經臺灣高等法院以93年度上訴字第2023號判決
    判處有期徒刑3 月，嗣於94年4 月26日易科罰金執行完畢。
    詎仍不知悔改，明知甲基安非他命係毒品危害防制條例第2
    條第2 項第2 款所明定之第二級毒品，不得持有及施用，竟
    仍基於施用第二級毒品甲基安非他命之犯意，分別於下列時
    、地為施用甲基安非他命之犯行：
  (一)於95年11月22日晚上11時許，在臺北縣永和市○○路144 巷
    14 弄8號2 樓住處，以將甲基安非他命置於玻璃吸食器內燒
    烤吸取其煙霧之方式，施用甲基安非他命1 次。嗣於95年11
    月24日晚上10時45分許，在上開住處為警查獲，並扣得甲基
    安非他命殘渣袋2 個、甲基安非他命吸食器1 組，經其同意
    採集尿液送驗，檢驗結果呈甲基安非他命陽性反應，始悉上
    情。
  (二)於96年2 月9 日下午3 時35分許為警採尿前回溯96小時內之
    某時許（不含為警查獲至採尿期間），在不詳處所，以將甲
    基安非他命置於玻璃吸食器內燒烤吸取其煙霧之方式，施用
    甲基安非他命1 次。嗣於同日下午2 時30分許，經警通知到
    案說明，經其同意採集尿液送驗，檢驗結果呈甲基安非他命
    陽性反應，始悉上情。
  (三)於96年3 月31日上午5 時40分許為警採尿前回溯96小時內之
    某時許（不含為警查獲至採尿期間），在不詳處所，以將甲
    基安非他命置於玻璃吸食器內燒烤吸取其煙霧之方式，施用
    甲基安非他命1 次。嗣於同日上午5 時許，在臺北縣永和市
    ○○路198 號前，因毒品案件通緝，為警當場緝獲，經其同
    意採集尿液送驗，檢驗結果呈甲基安非他命陽性反應，始悉
    上情。
  (四)於96年9 月7 日中午12時許為警採尿前回溯96小時內之某時
    許（不含為警查獲至採尿期間），在不詳處所，以將甲基安
    非他命置於玻璃吸食器內燒烤吸取其煙霧之方式，施用甲基
    安非他命1 次。嗣於同日中午12時許，為警持拘票，在上開
    住處查獲，經其同意採集尿液送驗，檢驗結果呈甲基安非他
    命陽性反應，始悉上情。
二、甲○○於97年11月12日晚上9 時48分許，騎乘車牌號碼QRS-
    436 號輕型機車，在臺北縣中和市○○街36巷53號前，因酒
    後駕車為警查獲（所涉公共危險案件，業經本院以97年度交
    簡字第6401號判決判處罰金新臺幣55,000元確定），詎甲○
    ○因另案遭通緝，為掩飾真實身分以逃避刑責，遂於為警查
    獲時起至同日晚上11時30分許警詢結束止，另基於偽造署押
    及行使偽造私文書之犯意，在臺北縣政府警察局中和分局南
    勢角派出所，冒用其胞弟「乙○○」之名義，接續在如附表
    編號1 至10所示之調查筆錄、執行拘提逮捕告知本人通知書
    、執行拘提逮捕告知親友通知書、口卡片、指紋卡片、權利
    告知書、酒精測定紀錄表、汽機車駕駛人酒後生理協調平衡
    檢測紀錄表、酒後時間確認單、酒後駕車代保管車輛領回授
    權委託書上（起訴書贅載「逮捕通知書」，茲予更正），偽
    造「乙○○」之簽名共計16枚、並捺指印共計37枚，復將偽
    造之附表編號10所示之酒後駕車代保管車輛領回授權委託書
    交予員警而行使之。嗣甲○○經移送臺灣板橋地方法院檢察
    署訊問時，復基於偽造署押之接續犯意，於97年11月13日上
    午11時28分許，於附表編號11所示之訊問筆錄上偽造「乙○
    ○」之簽名，均足以生損害於乙○○及偵查機關偵查犯罪之
    正確性。嗣經臺北縣政府警察局中和分局將採集之指紋送請
    內政部刑事警察局，經以電腦比對確認結果與檔存甲○○指
    紋卡指紋相符，始循線查知上情。
三、案經臺北縣政府警察局永和分局、中和分局及臺北市政府警
    察局中正第二分局報告臺灣板橋地方法院檢察署檢察官偵查
    起訴。
    理  由
一、按本案被告甲○○所犯係死刑、無期徒刑、最輕本刑為3 年
    以上有期徒刑以外之罪，其於準備程序就前揭被訴事實為有
    罪之陳述，經受命法官告知簡式審判程序之旨，並聽取其與
    公訴人之意見後，本院認無不得或不宜改依簡式審判程序進
    行之處，爰依刑事訴訟法第273 條之1 第1 項、第284 條之
    1 ，裁定本件由受命法官獨任進行簡式審判程序，合先敘明
    。
二、訊據被告就其於上開事實一、(一)、(二)、(三)、(四)所示時、地，
    分別施用甲基安非他命之事實，於本院審理中均坦承不諱，
    且被告於95年11月25日、96年2 月9 日、96年3 月31日、96
    年9 月7 日所採驗之尿液，經分別送往臺灣檢驗科技股份有
    限公司、臺灣尖端先進生技醫藥股份有限公司以GC/MS 方法
    （氣相層析/ 質譜儀法）檢驗，結果確均呈第二級毒品甲基
    安非他命陽性反應，此有卷附臺灣檢驗科技股份有限公司95
    年12月11日、96年4 月24日、96年9 月26日、臺灣尖端先進
    生技醫藥股份有限公司96年3 月1 日濫用藥物檢驗報告、臺
    北市政府偵辦毒品案件尿液檢體委驗單各1 紙、臺北縣政府
    警察局永和分局查獲違反毒品危害防制條例案件犯嫌代碼對
    照表2 紙在卷可稽（見95年度毒偵字第8076號卷第16、36頁
    ；96年度毒偵字第2406號卷第9 、11頁；96年度毒偵字第
    4244號卷第7 頁；96年度毒偵字第8900號卷第7 、8 頁），
    並有甲基安非他命殘渣袋2 個、甲基安非他命吸食器1 組扣
    案可資佐證。另被告就其於如附表編號1 至11所示之文件，
    偽造乙○○之簽名及指印等事實，於本院審理中均坦承不諱
    ，並有如附表所示之文件、臺北縣政府警察局97年12月30日
    北縣警鑑字第0970168677號函暨該函檢附之內政部警政署刑
    事警察局97年12月19日刑紋字第0970194520號函、指紋卡片
    各1 份在卷可稽（見98年度偵字第6885號卷第17至20、28、
    31 至33 、36、35、37、39、42、43、48頁），足認被告之
    自白核與事實相符，自可採為認定事實之依據，本件事證明
    確，被告上開犯行均堪認定，應予依法論科。
三、又毒品危害防制條例於92年7 月9 日修正公佈，自93年1 月
    9 日施行，其中第20條、第23條將施用毒品之刑事處遇程式
    ，區分為「初犯」及「5 年內再犯」、「5 年後再犯」。依
    其立法理由之說明：「初犯」，經觀察、勒戒或強制戒治後
    ，應為不起訴處分或不付審理之裁定；經觀察、勒戒或強制
    戒治執行完畢釋放後，「5 年內再犯」者，因其再犯率甚高
    ，原實施之觀察、勒戒及強制戒治既已無法收其實效，爰依
    法追訴或裁定交付審理。至於經觀察、勒戒或強制戒治執行
    完畢釋放後，「5 年後再犯」者，前所實施之觀察、勒戒或
    強制戒治已足以遮斷其施用毒品之毒癮，為期自新及協助其
    斷除毒癮，仍適用「初犯」規定，先經觀察、勒戒或強制戒
    治之程式。從而，依修正後之規定，僅限於「初犯」及「5
    年後再犯」二種情形，始應先經觀察、勒戒或強制戒治程式
    。倘被告於5 年內已再犯，經依法追訴處罰，縱其第三次（
    或第三次以上）再度施用毒品之時間，在初犯經觀察、勒戒
    或強制戒治執行完畢釋放5 年以後，已不合於「5 年後再犯
    」之規定，且因已於「5 年內再犯」，顯見其再犯率甚高，
    原實施觀察、勒戒或強制戒治，已無法收其實效，即應依該
    條例第10條處罰（最高法院97年度第5 次刑庭會議決議意旨
    參照）。被告既有如犯罪事實欄所示觀察、勒戒之前科，此
    有臺灣高等法院被告前案紀錄表1 份附卷可參，是被告本次
    再犯施用毒品犯行，依上揭說明，顯非5 年後再犯，即無再
    行觀察、勒戒或強制戒治之必要，揆諸前揭說明，仍應依法
    論科。
四、論罪科刑部分：
  (一)按「署押係指在物體上署名或簽押，用以證明一定之意思表
    示，或一定之事實者而言，如僅書寫姓名以資識別，而非證
    明一定意思表示或一定事實，且亦非表示本人簽名之意思者
    ，則不生署押之問題」、「刑法上所稱之署押，係指於紙張
    或其他物體上由自然人親自簽署其姓名或其他足以代表姓名
    意義之符號而言。其意義在於經由自然人之簽名或畫押，以
    顯示其獨特之簽名（運筆）形式或畫押之特徵，藉以表彰該
    自然人賦予所簽署文書效力之意志」，此有最高法院92年度
    臺上字第2648號、94年度臺上字第4487號刑事裁判意旨可資
    參酌；故署押亦有藉以證明一定意思表示或一定事實，或藉
    以表彰自然人賦予所簽署文書效力之意志之功能，如無此功
    能，則非刑法偽造署押罪所指之署押。另按所謂「文書」，
    係指在有體物上，以文字或符號為一定之意思表示，具有存
    續性且足以證明法律上之權利義務或事實，或足以產生法律
    上權利義務關係或事實者而言，最高法院亦著有78年度臺上
    字第4986號裁判可資參照，故需為一定之意思表示，且足以
    證明法律上之權利義務或事實，或足以產生法律上權利義務
    關係或事實之文字或符號，始為刑法偽造文書罪所指之文書
    。基此以觀：
  1.酒精測定紀錄表上「被測人」欄、汽機車駕駛人酒後生理協
    調平衡檢測紀錄上「受測人簽章」欄此與在警詢筆錄後之受
    訊問人簽名性質相同，僅係證明受測者為何人，並無表示收
    受之意思，顯不具收據之性質，自非刑法所規定之文書。
  2.附表編號1 至9 、11所示之文件，均係司法人員依法製作，
    並命受訊問人或受執行人簽名確認，被告於上開文件上偽造
   「 乙○○」簽名及指印之行為，均僅單純之偽造簽名、畫押
    ，並無製作何種文書或為何種意思表示之意。且依最高法院
    91年臺非字第295 號裁判及最高法院94年7 月26日第11次刑
    事庭會議決議見解，警方依刑事訴訟法第88條之1 第4 項、
    提審法第2 條第1 項等規定，所製作之「逮捕通知書」，記
    載被逮捕人何以遭逮捕或拘提等情，其「通知本人聯」或「
    通知家屬聯」，如備有「收受人簽章」欄，由形式上觀察，
    於該欄內簽名及捺指印，即足表示由該姓名之人收受斯項通
    知書之證明，其後將之交付警方，應成立刑法第216 條、第
    210 條之行使偽造私文書罪，警方以「通知」之文件踐行刑
    事訴訟法第95條等所定告知程序時，被告於該「通知」之「
    被調查詢問人」欄下偽簽姓名者，該「通知」實質上與詢問
    筆錄無異，並未表示另外製作何種文書，故論以偽造署押罪
    ，至於「逮捕通知書」之「被通知人簽章」欄偽簽他人姓名
    捺指印，因非在「收受人簽章」欄為之，而僅處於受通知者
    之地位，尚不能表示其係有製作何種文書之意思及曾為何項
    之意思表示，故認成立偽造署押罪，因此被告於附表編號2
    、3 所示逮捕通知書內之「被通知人簽名捺印」欄偽造簽名
    及捺指印，依照上開說明，其僅處於受通知者之地位，並未
    表示製作何種文書之意思或曾為何項之意思表示，應僅屬偽
    造署押之行為。
  3.另按司法警察或司法警察官於詢問犯罪嫌疑人時所製作之詢
    問筆錄，係記載對於犯罪嫌疑人之詢問及其陳述，其內容當
    然含有受詢問人之意思表示，因該筆錄為公務員職務上所製
    作之文書，故為公文書之一種。受詢問人雖亦在筆錄之末簽
    名、蓋章或按指印，以擔保該筆錄之憑信性，但不能因此即
    認為該筆錄係受詢問人所製作，而變更其公文書之性質（最
    高法院91年度臺非字第294 號判決參照）。承此，如附表編
    號1 、11所示之調查筆錄或偵訊筆錄本屬公文書性質，其內
    縱另有權利告知或同意夜間訊問之記載，亦僅警察或檢察機
    關踐行相關權利告知之程序而已，且受詢問人在該告知下方
    偽簽姓名，並未表示另外製作何種文書，不會因此變更該筆
    錄之公文書性質，仍屬公務員職務上所製作之公文書，非受
    詢問人所製作之私文書；亦即被告於附表編號1 、11所示調
    查筆錄、訊問筆錄上偽簽「乙○○」之署名及按捺指印，僅
    被動地確認某一事實狀態之存在，難認其有何製作文書之法
    效意思，亦均僅屬單純偽造署押。
  4.被告在附表編號9 所示之「酒後駕車代保管車輛領回授權委
    託書」委託欄內偽簽「乙○○」姓名，足以表示係以乙○○
    名義委託他人領回車輛，此均與事先在印妥內容之收據上偽
    簽他人姓名之情形，無分軒輊，當然屬於刑法第210 條所稱
    之私文書（最高法院83年度臺上字第6631號判例要旨參照）
    。
  (二)核被告就上開事實一、(一)至(四)所為，均係犯毒品危害防制條
    例第10條第2 項之施用第二級毒品罪。就上開事實二所為，
    係犯刑法第216 條、第210 條之行使偽造私文書罪。起訴書
    認被告於附表編號1 至9 、11所示之文件上偽造「乙○○」
    簽名及捺指印行為，已使該等文件成為被告所偽造之私文書
    ，其並進而行使，應論行使偽造私文書罪云云，容有誤會。
    被告各次持有第二級毒品，復進而施用，其持有毒品之低度
    行為，應為各次施用第二級毒品之高度行為所吸收，不另論
    罪。再被告於如附表編號10所示之酒後駕車代保管車輛領回
    授權委託書上偽造「乙○○」署押之行為係偽造私文書之階
    段行為，其偽造私文書後進而行使，偽造之低度行為應為行
    使之高度行為所吸收，均不另論罪。又被告為警查獲後冒用
    他人名義，主觀上當然有自始至終在同一刑事案件各階段中
    偽造私文書及署押之意思，是以被告上開行使偽造私文書、
    偽造署押之數舉動，不過為犯罪行為之一部，屬行為之接續
    而完成整個犯罪計畫，顯係基於單一犯意接續所為，侵害單
    一法益，應包括於一行為予以評價，為接續犯，應論以一罪
    ，檢察官認被告另成立刑法第217 條第1 項之偽造署押罪，
    尚有誤會。至被告於如附表編號5 所示之指紋卡片偽造「乙
    ○○」署押部分，雖漏未起訴，惟該等部分因與經本院論罪
    科刑部分，具有接續犯之實質上一罪關係，為起訴效力所及
    ，本院自得併為審理。被告所犯上開4 次施用甲基安非他命
    及行使偽造私文書罪間，犯意各別，行為互殊，應予分論併
    罰。又被告有事實欄所列前揭犯罪前科紀錄，有臺灣高等法
    院被告前案紀錄表可稽，其受有期徒刑執行完畢，5 年以內
    故意再犯本件有期徒刑以上之罪，均為累犯，均應依刑法第
    47條第1 項之規定加重其刑。
  (三)爰審酌被告之素行，施用毒品犯罪對於身心健康所生之危害
    ，及其因酒醉駕車為警查獲，明知另案遭通緝，為圖脫免刑
    事訴追，冒用他人名義接受員警調查及檢察官偵查，顯然欠
    缺法治觀念，且造成被冒名者有受處罰之虞，兼衡其犯罪動
    機、手段、智識程度，及犯後坦承犯行之態度等一切情狀，
    分別量處如主文所示之刑，並定其應執行刑；又司法院於98
    年6 月19日公布之司法院釋字第662 號解釋謂：「中華民國
    94年2 月2 日修正公布之現行刑法第41條第2 項，關於數罪
    併罰，數宣告刑均得易科罰金，而定應執行之刑逾6 個月者
    ，排除適用同條第1 項得易科罰金之規定部分，與憲法第23
    條規定有違，並與本院釋字第366 號解釋意旨不符，應自本
    解釋公布之日起失其效力」，依諸該解釋意旨，於數宣告刑
    均得易科罰金，而所定應執行之刑逾6 個月者，亦應得易科
    罰金。被告為上開4 次施用毒品及行使偽造私文書犯行後，
    刑法第41條第8 項已於98年12月30日修正公布，自99年1 月
    1 日開始施行，而將上開大法官解釋意旨予以明文規定：「
    第1 項至第4 項及第7 項之規定，於數罪併罰之數罪均得易
    科罰金或易服社會勞動，其應執行之刑逾6 月者，亦適用之
    。」，本條項僅係將大法官解釋予以明文化，不生新舊法比
    較之問題，應依一般適用法律原則，逕依現行之刑法第41條
    第8 項規定，諭知易科罰金之折算標準。末查，中華民國九
    十六年罪犯減刑條例業經總統於96年7 月4 日公布，自同年
    月16日起生效施行，茲因本案被告上開事實一、(一)、(二)、(三)
    之犯罪時間均係在96年4 月24日以前，於上開減刑條例施行
    後之98年7 月29日始由本院發佈通緝，於98年12月24日緝獲
    ，此有本院98年7 月29日98年板院輔刑昌科緝字第673 號通
    緝書、99年1 月15日99年板院輔刑昌銷字第31號撤銷通緝書
    各1 份附卷可參，故被告並非上開減刑條例施行前即經通緝
    之人，而與上開減刑條例第5 條所規定不得減刑之要件不符
    ，自合於減刑條件，應依上開減刑條例第2 條第1 項第3 款
    、第7 條規定，分別減其宣告刑二分之一如主文所示，再與
    不得減刑之上開事實一、(四)及事實二所述犯行之宣告刑（上
    開事實一、(四)及事實二所述犯罪時間均係在96年4 月24日以
    後，是其此部分犯行，與上開減刑條例之減刑要件不合，不
    得減刑），定其應執行之刑，並諭知易科罰金之折算標準，
    以示儆懲。
五、扣案之甲基安非他命殘渣袋2 個，內含第二級毒品甲基安非
    他命殘渣（毒品量微，無法析離秤重），應依毒品危害防制
    條例第18條第1 項前段規定均沒收銷燬；扣案之甲基安非他
    命吸食器1 組，為被告所有供其施用毒品所用之物，亦據被
    告供明在卷，爰依刑法第38條第1 項第2 款規定併予宣告沒
    收。又被告於如附表所示文件上偽造之「乙○○」署押共計
    54枚（含簽名17枚、指印37枚），不問屬於犯人與否，應依
    刑法第219 條規定併予宣告沒收。
據上論斷，應依刑事訴訟法第273 條之1 第1 項、第299 條第1
項前段，毒品危害防制條例第10條第2 項、第18條第1 項前段，
刑法第11條、第216 條、第210 條、第47條第1 項、第41條第1
項前段、第8 項、第51條第5 款、第219 條、第38條第1 項第2
款，刑法施行法第1 條之1 ，中華民國96年罪犯減刑條例第2 條
第1 項第3 款、第7 條、第11條，判決如主文。
本案經檢察官張慶林到庭執行職務。
中    華    民    國    99    年    4     月    21    日
                  刑事第十二庭  法  官  錢衍蓁
上列正本證明與原本無異。
如不服本判決，應於判決送達後10日內敘明上訴理由，向本院提
出上訴狀 (應附繕本) ，上訴於臺灣高等法院。其未敘述上訴理
由者，應於上訴期間屆滿後20日內向本院補提理由書「切勿逕送
上級法院」。
                                書記官  劉靜慧
中    華    民    國    99    年    4     月    21    日
附表：
┌──┬─────────┬────────┬─────┬─────┬─────┐
│編號│   文  件  名  稱 │    欄   位     │偽造「駱禕│偽造「駱禕│備註      │
│    │                  │                │霖」之簽名│霖」之指印│          │
├──┼─────────┼────────┼─────┼─────┼─────┤
│1   │臺北縣政府警察局中│應告知事項受詢問│1枚       │1枚       │98年度偵字│
│    │和分局南勢派出所97│人處            │          │          │第6885號卷│
│    │年11月12日調查筆錄│                │          │          │第28頁    │
│    │                  ├────────┼─────┼─────┼─────┤
│    │                  │問答處          │5枚       │5枚       │98年度偵字│
│    │                  │                │          │          │第6885號卷│
│    │                  │                │          │          │第28、29頁│
│    │                  ├────────┼─────┼─────┼─────┤
│    │                  │騎縫處          │0枚       │2枚       │98年度偵字│
│    │                  │                │          │          │第6885號卷│
│    │                  │                │          │          │第29、30頁│
│    │                  ├────────┼─────┼─────┼─────┤
│    │                  │筆錄末頁受詢問人│1枚       │1枚       │98年度偵字│
│    │                  │欄              │          │          │第6885號卷│
│    │                  │                │          │          │第30頁    │
├──┼─────────┼────────┼─────┼─────┼─────┤
│2   │臺北縣政府警察局中│被通知人簽名捺印│1枚       │1枚       │98年度偵字│
│    │和分局執行拘提逮捕│欄              │          │          │第6885號卷│
│    │告知本人通知書    │                │          │          │第31頁    │
├──┼─────────┼────────┼─────┼─────┼─────┤
│3   │臺北縣政府警察局中│被通知人簽名捺印│1枚       │1枚       │98年度偵字│
│    │和分局執行拘提逮捕│欄              │          │          │第6885號卷│
│    │告知親友通知書    │                │          │          │第32頁    │
├──┼─────────┼────────┼─────┼─────┼─────┤
│4   │乙○○口卡片      │空白處          │1枚       │1枚       │98年度偵字│
│    │                  │                │          │          │第6885號卷│
│    │                  │                │          │          │第33頁    │
├──┼─────────┼────────┼─────┼─────┼─────┤
│5   │指紋卡片          │捺指印欄        │1枚       │20枚      │98年度偵字│
│    │                  │                │          │          │第6885號卷│
│    │                  │                │          │          │第35頁    │
├──┼─────────┼────────┼─────┼─────┼─────┤
│6   │權利告知書        │被告知人欄      │1枚       │1枚       │98年度偵字│
│    │                  │                │          │          │第6885號卷│
│    │                  │                │          │          │第36頁    │
├──┼─────────┼────────┼─────┼─────┼─────┤
│7   │臺北縣政府警察局中│受測人欄        │1枚       │1枚       │98年度偵字│
│    │和分局道路交通事故│                │          │          │第6885號卷│
│    │當事人酒精測定紀錄│                │          │          │第37頁    │
│    │表                │                │          │          │          │
├──┼─────────┼────────┼─────┼─────┼─────┤
│8   │臺北縣政府警察局中│受測人簽章捺指印│1枚       │1枚       │98年度偵字│
│    │和分局南勢派出所汽│欄              │          │          │第6885號卷│
│    │機車駕駛人酒後生理│                │          │          │第39頁    │
│    │協調平衡檢測紀錄表│                │          │          │          │
├──┼─────────┼────────┼─────┼─────┼─────┤
│9   │酒後時間確認單    │受稽查人簽章欄  │1枚       │1枚       │98年度偵字│
│    │                  │                │          │          │第6885號卷│
│    │                  │                │          │          │第42頁    │
├──┼─────────┼────────┼─────┼─────┼─────┤
│10  │酒後駕車代保管車輛│委託人欄        │1枚       │1枚       │98年度偵字│
│    │領回授權委託書    │                │          │          │第6885號卷│
│    │                  │                │          │          │第43頁    │
├──┼─────────┼────────┼─────┼─────┼─────┤
│11  │臺灣板橋地方法院檢│受訊問人欄      │1枚       │0枚       │98年度偵字│
│    │察署97年11月13日訊│                │          │          │第6885號卷│
│    │問筆錄            │                │          │          │第48頁    │
├──┴─────────┴────────┼─────┼─────┼─────┤
│       合            計                   │17枚      │37枚      │          │
└─────────────────────┴─────┴─────┴─────┘
附錄本案論罪科刑法條全文：
毒品危害防制條例第10條
施用第一級毒品者，處6月以上5年以下有期徒刑。
施用第二級毒品者，處3年以下有期徒刑。
中華民國刑法第210 條：
偽造、變造私文書，足以生損害於公眾或他人者，處5 年以下有
期徒刑。
中華民國刑法第216 條：
行使第210 條至第215 條之文書者，依偽造、變造文書或登載不
實事項或使登載不實事項之規定處斷。

司法院資訊處製作；財團法人民間司法改革基金會備份。
